【裁判字號】    95,交易,508
【裁判日期】    950821
【裁判案由】    公共危險
【裁判全文】
臺灣臺北地方法院刑事判決             95年度交易字第508號
公  訴  人  臺灣臺北地方法院檢察署檢察官
被      告  甲○○
上列被告因公共危險案件，經檢察官提起公訴（95年度偵字第
8255號），被告於準備程序為有罪之陳述，本院合議庭裁定改用
簡式審判程序，由受命法官獨任審理，判決如下：
    主      文
甲○○服用酒類，不能安全駕駛動力交通工具而駕駛，處拘役肆
拾日，如易科罰金以銀元佰元即新臺幣玖佰元折算壹日。
    事實及理由
一、甲○○前於民國94年因酒醉駕駛觸犯公共危險罪，經臺灣臺
    北地方法院檢察署檢察官為緩起訴處分，現仍在緩起訴處分
    期間（迄95年11月27日屆滿）。猶不知悔改，於95年3月18
    日晚間8時許起至同日晚間11時許止，在臺北市○○區○○
    路199號錢櫃KTV與友人飲用1瓶VSOP洋酒後，搭乘計程車前
    往臺北市○○○路某家按摩店休息，迨翌（19）日上午8時
    許，再搭乘計程車返回上址KTV取車，明知其因服用酒類，
    仍處宿醉狀態，已達不能安全駕駛動力交通工具之程度，竟
    仍於95年3月19日上午8時許，駕駛車牌號碼7110－ED號自小
    客車載送友人返回臺北市○○街住處，嗣於同日上午9時25
    分許（起訴書誤植為10時25分許），甲○○駕駛上開自小客
    車，沿臺北市○○街由南往北方向行經147巷口行駛，適有
    林平治騎乘FA9-463號重型機車沿臺北市○○街147巷東往西
    方向欲左轉信安街，甲○○因不甚酒力，疏未注意車前狀況
    ，不慎發生碰撞而肇事（雙方不願警方處理，已自行和解）
    ，經警據報於同日上午10時許趕抵現場處理，發現有酒味命
    其檢測，觀察其於查獲、測試過程，有語無倫次、含糊不清
    、表情呆滯木僵、昏睡等情事，以呼氣測試酒精濃度為每公
    升0.49毫克，因而發覺上情。
二、證據名稱：
  (一)被告甲○○於本院審理中之自白。
  (二)刑法第185條之3案件測試觀察紀錄表、酒測單、酒後生理協
    調平衡檢測紀錄表。
  (三)臺北市政府警察局舉發違反道路交通管理事件通知單。
  (四)臺北市政府警察局信義分局交通分隊A3類道路交通事故調查
    報告表。
三、核被告所為，係犯刑法第185條之3服用酒類不能安全駕駛動
    力交通工具而駕駛罪。修正刑法自95年7月1日起施行，在此
    之前，刑法分則各編有關罰金刑之貨幣單位係銀元；且依刑
    法分則編應處罰金者，應適用罰金罰鍰提高標準條例第1條
    、第4條之規定。亦即應按各該具體條文制定或修正之時間
    先後，定其提高之倍數。惟被告行為後，刑法施行法增訂第
    1之1條，於95年6月14日經總統公布施行；該條規定：「中
    華民國94年1月7日刑法修正施行後，刑法分則編所定罰金之
    貨幣單位為新臺幣。94 年1月7日刑法修正時，刑法分則編
    未修正之條文定有罰金者，自94年1月7日刑法修正施行後，
    就其所定數額提高為30 倍。但72年6月26日至94年1月7日新
    增或修正之條文，就其所定數額提高為3倍」。亦即自95年7
    月1日起，刑法分則編所定罰金之貨幣單位，由原來之銀元
    改為新臺幣；且94年1 月7日刑法修正時，被告所犯刑法第
    185條之3之罪，該罪法定刑亦有罰金刑之處罰，係72年6月
    26 日以後新增之條文，依增訂刑法施行法第1之1條之規定
    ，就其所定數額提高為3倍，對被告而言，並無不利，依修
    正後刑法第2條第1項前段之規定，自應適用修正前之規定。
    爰審酌被告曾有酒醉駕駛觸犯公共危險罪紀錄，經檢察官為
    緩起訴處分，緩起訴期間為94年11月28日至95年11月27日，
    此有刑案資料查註紀錄表可按，及其所生危害、犯罪後態度
    及公訴人與被告對於科刑意見等一切情狀，量處如主文所示
    之刑。又被告行為後，罰金罰鍰提高標準條例第2條業已刪
    除，而刑法第41條第1項前段關於易科罰金之折算標準，已
    由舊法之銀元100元、200元、300元修正為新臺幣1,000元、
    2,000元、3,000元，因屬科刑規範事項之變更，其折算標準
    為裁判時所應諭知，自有新舊法比較之必要，經比較新舊法
    結果，以被告行為時之舊法較為有利於被告，是依刑法第2
    條第1項前段規定，應適用被告行為時之舊法即依修正前刑
    法第41條第1項前段，諭知以銀元300元即新臺幣900元折算1
    日為易科罰金之折算標準。
據上論斷，應依刑事訴訟法第273條之1第1項、第299條第1項前
段，刑法第2條第1項前段、刑法第185條之3、修正前第41條第1
項前段，修正前罰金罰鍰提高標準條例第2條，現行法規所定貨
幣單位折算新臺幣條例第2條，判決如主文。
本案經檢察官孫小萍到庭執行職務
中    華    民    國    95    年    8     月    21    日
                  交 通 法 庭   法  官  胡宏文
以上正本證明與原本無異。
如不服本判決，應於判決送達後10日內，向本院提出上訴狀。
                                書記官  劉穗筠
中    華    民    國    95    年    8     月    21    日
附本案論罪科刑依據之法條：刑法第185條之3
中華民國刑法第185條之3
（重大違背義務致交通危險罪）
服用毒品、麻醉藥品、酒類或其他相類之物，不能安全駕駛動力
交通工具而駕駛者，處1年以下有期徒刑、拘役或3萬元以下罰金
。


司法院資訊處製作；財團法人民間司法改革基金會備份。
